臺灣高等法院臺中分院刑事裁定　　　　　　　　　　九十一年度交抗字第三二三號
　　抗　告　人
　　即受處分人　甲○○
右列抗告人因違反道路交通管理處罰條例案件，不服臺灣彰化地方法院中華民國九十
一年三月二十八日所為裁定（九十一年度交聲字第一七號）提起抗告，本院裁定如左
：
      主  文
抗告駁回。
      理  由
一、按汽車駕駛人，行經有燈光號誌管制之交岔路口闖紅燈者，處新台幣一千八百元
    以上五千四百元以下罰緩，又本條例所稱之車輛，指在道路上以原動機行駛之汽
    車（包括機器腳踏車）或以人力、獸力行駛之車輛，道路交通管理處罰條例第五
    十三條、第三條第八款分別定有明文。
二、本件抗告人即受處分人甲○○（以下簡稱為受處分人）之抗告意旨略以：受處分
    人以印刷工作為業，平日均以汽車及貨車為交通工具，被舉發之輕型機車係由配
    偶蕭金蓮駕駛，警員顯然誤記車號，原審裁定僅以警員之指述為裁定之依據尚有
    未合，爰依法提起抗告等語。
三、惟查：本件受處分人所有之ＴＵＢ─四四七號機車，確係於九十年九月十二日十
    一時二十五分許，由永安街右轉三民路時，永安街方向之號誌為紅燈，受處分人
    仍未遵守道路交通號誌之管制規定，而違規右轉，經警抄錄其車號，查詢電腦車
    籍資料得知為受處分人之機車後，始依法逕行舉發等情，業據證人即執勤警員趙
    鴻文於原審到庭證述：「當時我執行防搶勤務：：：當時永安路口為紅燈，我看
    見一男子騎車由永安街右轉三民路：：：我自車後看出車牌為『ＴＵＢ─四四七
    號』：：：因為當時車速過快，我未看清楚車型、廠牌，但當時近中午十二點，
    太陽很大，記錯車牌號碼是不太可能」等語。受處分人雖當庭表示印象中沒有行
    經該路段，惟查員警趙鴻文與甲○○並不相識，且無嫌怨，警員趙鴻文並無任意
    攀誣受處分人之理，證人趙鴻文既證稱當時日光甚強，應無誤認受處分人車牌號
    碼之理。且交通警員掣單舉發違反道路交通管理處罰條例所列之違規事實，本質
    上為行政處分，係公務員基於職務上權力，依法就特定之具體事件所為具公法上
    效果之單方行政行為。基於公務員為公法上行為具有公信力之原則，該行政行為
    當可被推定為真正，其據以依法處分之事實認定亦為正確無誤，此與民事訴訟法
    第三百五十五條第二項規定「文書依其程式及意旨得認作公文書者，推定其為真
    正」之情形相同。本此公信原則，乃立法者賦予行政機關制定違反道路交通事件
    統一裁罰標準及處理細則，使執勤警員得當機處分（如該細則第二十三條）以達
    其維護交通秩序、安全之行政目的。反之，若謂公務員一切行政行為均需預留證
    據以證其實，則國家行政勢必窒礙難行。據此，刑事訴訟法就犯罪證據有關規定
    中，與屬於行政秩序罰之交通違規裁罰本質不合之部分，自不在準用之列。從而
    ，受處分人空言當時未行經該違規路段及指摘取締警員並無證據等情，既未能提
    出實證為有利自己之佐證，本件復查無何證據足認執勤員警有捏造事實違法取締
    之情事，則其本於維護交通秩序、安全之職責所為舉發，自應受到合法、正確之
    推定。是本件受處分人所辯未可採信，本件前揭違規事實堪予認定。
四、綜上，受處分人所有之車號ＴＵＢ─四四七號自機車確有闖紅燈之違規事實，原
    處分機關據以援引前揭規定，裁處最低罰鍰新台幣一千八百元，並無不當。原審
    法院以受處分人之異議為無理由，乃依據道路交通管理處罰條例第八十七條第二
    項、道路交通案件處理辦法第十九條之規定，駁回受處分人之異議，核無不合。
    受處分人仍執前詞提起本件抗告，其抗告為無理由，應予駁回。
五、據上論斷，應依道路交通案件處理辦法第二十五條、第二十六條，刑事訴訟法第
    四百十二條，裁定如主文。
中      華      民      國      九十一      年    五    月    二十一    日
                                  臺灣高等法院臺中分院刑事第三庭
                                        審判長法  官  陳  朱  貴
                                              法  官  胡  忠  文
                                              法  官  廖  柏  基
右正本證明與原本無異。
不得再抗告。
                                              書記官  詹  錫  朋
中      華      民      國    九十一     年      五       月   二十四   日
                                                                        Ｆ
